臺灣屏東地方法院民事裁定　　　　　　　100年度繼字第769號
聲　明　人　林陳春
代　理　人　林香瑜
上列聲明人聲明拋棄繼承事件，本院裁定如下：
    主  文
聲明駁回。
程序費用新台幣壹仟元由聲明人負擔。
    理  由
一、聲明意旨略以：本件拋棄繼承之被繼承人陳阿素於民國85年
    12月28日死亡，聲明人為被繼承人之姐，於100 年8 月4 日
    始知悉有繼承權，爰依法聲明拋棄繼承，請求准予備查云云
    。
二、按遺產繼承人，除配偶外，依左列順序定之：一直系血親卑
    親屬。二父母。三兄弟姊妹。四祖父母。民法第1138條定有
    明文。又繼承在民法繼承編修正前開始者，除本施行法有特
    別規定外，不適用修正後之規定，本件被繼承人陳阿素於85
    年12月28日死亡，有其除戶戶籍謄本可參，係於繼承編97年
    1 月2 日修正前開始繼承之事實，依上開規定，其拋棄繼承
    應適用繼承編修正前之規定。次按繼承人得拋棄其繼承權；
    前項拋棄，應於知悉其得繼承之時起2 個月內以書面向法院
    為之，97年1 月2 日修正公布、同年1 月4 日施行前之民法
    第1174條第1 、2 項前段亦定有明文。
三、經查：聲明人上開主張，固據提出被繼承人之除戶戶籍謄本
    、戶籍謄本、戶籍登記簿、繼承系統表等為證。惟經本院職
    權調閱本院86年度繼字第71號、86年度繼字第236 號拋棄繼
    承卷宗查知，被繼承人之子女蘇坤成、蘇秀慧於86年間辦理
    拋棄繼承時曾分別以存證信函通知聲明人林陳春及被繼承人
    之其他兄弟姊妹，被繼承人之其他兄弟姊妹亦已於86年間向
    本院聲明拋棄繼承權在案。聲明人雖辯稱：伊未收到蘇坤成
    、蘇秀慧拋棄繼承之通知云云，惟查，蘇坤成、蘇秀慧拋棄
    繼承之通知係寄送聲明人之戶籍址屏東縣萬丹鄉○○○街
    125 號，有該通知之存證信函附於本院86年度繼字第236 號
    案卷可稽，聲明人代理人亦自承聲明人一直均居住在屏東縣
    萬丹鄉○○村○○街○段125 號之址（見本院100 年9 月15
    日訊問筆錄），聲明人既實際居住於上開存證信函所記載之
    地址，衡情應有收到上開拋棄繼承之通知，其空言否認有收
    受通知，實不足取。準此，聲明人既已於86年間收到蘇坤成
    、蘇秀慧拋棄繼承之通知，自該時起即已知悉其得繼承之事
    實，竟遲至100 年8 月8 日始為拋棄繼承，顯已逾上開法定
    期間，其聲明於法不合，應予駁回。
四、依非訟事件法第21條第1 項前段、第24條第1 項，裁定如主
    文。
中    華    民    國   100    年    9     月    28    日
                        家事庭法  官  趙家光
以上正本係照原本作成。
如不服本裁定應於送達後10日內向本院提出抗告狀，並繳納抗告
費新臺幣1,000元。
中    華    民    國   100    年    9     月    28    日
                              書記官  簡慧瑛